【裁判字號】    89,訴,1294
【裁判日期】    900209
【裁判案由】    毒品危害防制條例
【裁判全文】
臺灣桃園地方法院刑事判決                        八十九年度訴字第一二九四號
    公  訴  人  臺灣桃園地方法院檢察署檢察官
    被      告  甲○○
右列被告因違反毒品危害防制條例案件，經檢察官提起公訴（八十九年度毒偵字第三
六九九號），本院判決如左：
        主  文
甲○○連續施用第一級毒品，處有期徒刑拾月，扣案之第一級毒品海洛因貳包（淨重
零點玖柒公克、包裝重零點參肆公克）、含第一級毒品海洛因殘渣香煙頭壹支均沒收
銷燬之；又連續施用第二級毒品，處有期徒刑柒月，扣案之第二級毒品安非他命壹包
（毛重零點柒公克）沒收銷燬之。應執行有期徒刑壹年參月，扣案之第一級毒品海洛
因貳包（淨重零點玖柒公克、包裝重零點參肆公克）、含第一級毒品海洛因殘渣香煙
頭壹支、第二級毒品安非他命壹包（毛重零點柒公克）沒收銷燬之。
        事  實
一、甲○○前於民國八十七年間因施用毒品案件，經依本院裁定送觀察、勒戒後，認
    無繼續施用毒品之傾向，經臺灣桃園地方法院檢察署檢察官於八十七年十月六日
    以八十七年度偵字第一四一一五號案件不起訴處分確定。猶不思悔改，竟基於施
    用第一級毒品之概括犯意，自八十八年五月間起至八十八年七月二十日止，連續
    在桃園縣中壢市○○路七八七巷二弄四十號住處，將海洛因摻入香煙點火燃燒方
    式，施用第一級毒品海洛因多次；另基於施用第二級毒品之概括犯意，自八十八
    年五月間起至八十八年七月二十日止，連續在其上址住處，將安非他命置於吸食
    器內點火燃燒吸食其煙方式，施用第二級毒品安非他命多次。嗣於八十八年七月
    二十一日凌晨三時十分許，在其上址住處查獲，並扣得其所有供施用之第一級毒
    品海洛因兩包合計一．三公克（淨重０．九七公克、包裝重０．三四公克）、摻
    有第一級毒品海洛因之香煙頭一支及第二級毒品安非他命一包毛重０．七公克。
    經依本院八十八年度毒聲字第四一二七號裁定送觀察、勒戒後，仍有繼續施用毒
    品傾向。
二、案經桃園縣警察局及桃園縣警察局中壢分局分別報請台灣桃園地方法院檢察署檢
    察官偵查起訴。
        理  由
一、右揭事實，業據被告甲○○迭於警訊時及偵審中供承不諱，而被告於為警查獲時
    所採集之尿液，經送法務部調查局檢驗結果，呈嗎啡陽性反應及甲基安非他命陽
    性反應，有該局八十八年八月三十日所出具檢驗通知書乙紙附卷可憑，而被告為
    警查獲時所持有之海洛因二包毛重一．三公克，經送法務部調查局鑑驗結果，確
    屬第一級毒品海洛因無訛（淨重０．九七公克、包裝重０．三四公克），亦有該
    局八十八年八月九日鑑定通知書一紙附卷可憑，並有摻有第一級毒品海洛因之香
    煙頭一支及第二級毒品安非他命一包毛重０．七公克，扣案可佐，此外，復有桃
    園縣警察局中壢分局執行逕行搜索結果報告書及搜索扣押證明筆錄各乙紙在卷足
    按，足徵被告自白與事實相符，堪予採信。又被告前因施用毒品案件，經本院裁
    定送觀察勒戒，認無繼續施用毒品傾向，，經臺灣桃園地方法院檢察署檢察官於
    八十七年十月六日以八十七年度偵字第一四一一五號案件不起訴處分確定，此有
    該份不起訴處分書在卷可憑（見台灣桃園地方法院檢察署八十九度毒偵字第三六
    九九號卷第十頁），其於五年內再犯毒品危害防制條例第十條之罪，經本院裁定
    送觀察、勒戒後，認有繼續施用毒品傾向，並有本院八十八年度毒聲字第四一二
    七號裁定書及台灣桃園看守所附設觀察勒戒所八十八年八月九日桃所德衛勒字第
    ００二二一四號函暨附「有無繼續施用毒品傾向證明書」各一紙附卷可佐（見台
    灣桃園地方法院檢察署八十九年度偵字第一一二四０號卷第二十三頁、第三十頁
    ）。是本案事證明確，被告犯行洵堪認定。
二、核被告所為，係犯毒品危害防制條例第十條第一項之施用第一級毒品罪及同條例
    第十條第二項之施用第二級毒品罪。其持有第一級毒品海洛因及第二級毒品安非
    他命，既均意在供己施用，其持有之低度行為應為施用之高度行為吸收，不另論
    罪。又被告多次施用第一級毒品及第二級毒品犯行，時間緊接，犯罪構成要件相
    同，顯係各基於概括犯意反覆為之，應依刑法第五十六條連續犯規定各論以一罪
    ，並均加重其刑。又被告所犯前開二罪間，犯意各別，行為互殊，應分論併罰。
    爰審酌被告前因施用毒品，業經觀察、勒戒後，猶不思俊悔，再犯施用毒品犯行
    ，戕害己身，顯無悔改之意及犯後態度等一切情狀，分別量處如主文所示之刑，
    並定應執行之刑，以資懲儆。
三、扣案之第一級毒品海洛因二包（淨重０．九七公克、包裝重０．三四公克）、含
    第一級毒品海洛因殘渣香煙頭一支（難與內含之海洛因殘渣析離）及第二級毒品
    安非他命一包毛重０．七公克，均係查獲之毒品，應依毒品危害防制條例第十八
    條第一項前段，均沒收銷燬之。
四、至台灣桃園地方法院檢察署檢察官（一）八十九年毒偵字第二七三七號、（二）
    八十九年毒偵字第三一一０號、（三）八十九年毒偵字第二七三七號四七八三號
    、（四）八十九年毒偵字第五八五三號移送併辦意旨分別略以：（一）被告甲○
    ○於八十九年五月九日凌晨零時許在桃園縣平鎮市○○路三十五巷三十三號三樓
    之十為警查獲，其持有第一級毒品海洛因淨重０．二０公克（包裝重０．七五公
    克），且被告之尿液經送驗後亦呈嗎啡、安非他命陽性反應，分別有法務部調查
    局檢驗通知書、桃園縣衛生局不法藥物尿液檢定書各一紙附卷足憑。（二）被告
    甲○○於德於八十九年五月二十九日晚間九時三十許在桃園縣平鎮市○○路○段
    八十五之一號前為警查獲，其持有第一級毒品海洛因淨重０．二三公克（包裝重
    ０．二三公克），且被告之尿液經送驗後亦呈安非他命陽性反應，分別有法務部
    調查局檢驗通知書、桃園縣衛生局不法藥物尿液檢定書各一紙附卷足憑。（三）
    被告甲○○於八十九年五月三十日經桃園縣警察局中壢局採尿送驗後，其尿液呈
    嗎啡、安非他命陽性反應，有台灣檢驗科技股份有限公司濫用藥物尿液檢驗報告
    在卷足憑。（四）被告甲○○於八十九年十一月四日上午七時許在桃園縣平鎮市
    ○○路三十號好伯春汽車賓館三０三室為警查獲，其持有含第一級毒品海洛因殘
    餘夾鏈袋七個共重十．三五公克大麻一包０．八公克及削尖吸管乙支，有法務部
    調查局檢驗通知書一紙附卷足憑。因認被告上開犯行均係涉犯毒品危害防制條例
    第十條第一項之施用第一級毒品罪嫌及同條例第十條第二項之施用第二級毒品罪
    嫌。然按刑法上所謂之連續犯，係指除客觀上須具備連續數行為而犯同一之罪名
    外，在主觀上尤須具備概括之犯意；所謂出於概括犯意，指其多次犯罪行為自始
    均在一個預定犯罪計劃之內，出於主觀上始終同一犯意進行而言，若係另行起意
    者，縱所犯為同一罪名，究非連續其初發之意思，即不能成立連續犯，最高法院
    著有八十三年台上字第五八０三號判決意旨足資參照。經查：台灣桃園地方法院
    檢察署檢察官上開併辦意旨所示，被告係分別於上揭時地，為警查獲，而認被告
    自八十九年五月九日起至八十九年十一月四日止，連續在上開地點等處，施用第
    一級毒品海洛因、第二級毒品安非他命，而與前開經公訴人起訴並經論罪科刑部
    分，具有連續犯裁判上一罪之關係；惟查被告上開經公訴人提起公訴，並經論罪
    科刑之犯行，被告之犯罪時間為自八十八年五月間起至八十八年七月二十日止，
    且被告於八十八年七月二十一日經本院以八十八年毒聲字第四一二七號裁定送觀
    察、勒戒，後因有繼續施用毒品傾向，再經本院於八十八年八月十一日以八十八
    年毒聲字第四五三０號裁定令入戒治處所施以強制戒治一年，嗣於八十九年一月
    二十日再經本院以八十九年毒聲字第三九九號裁定停止戒治，停止期間，付保護
    管束，業據被告坦認在卷，並有各該裁定書附卷足徵，顯見上開檢察官移送併辦
    被告涉犯毒品危害防制條例第十條第一項、第二項之罪嫌部分，係被告於經過觀
    察勒戒、強制戒治後，於停止戒治後之保護管束期間所為，而上開移送併辦之被
    告犯行之時間為自八十九年五月九起至八十九年十一月四日止，則被告前開經公
    訴提起公訴而經論罪科刑之犯行，與被告於停止戒治付保護管束期間，再涉犯毒
    品危害防制條例第十條第一項、第二項之罪嫌部分，期間相隔已達九月有餘之久
    ，且被告復經裁定觀察勒戒、強制戒治，足見檢察官移送併辦部分，被告顯係另
    行起意，是揆諸上開判決意旨說明，上開檢察官移送併辦部分，顯與被告經公訴
    人提起公訴並經論罪科刑部分，並無連續犯裁判上一罪之關係甚明，故上開移送
    併辦部分應退由檢察官另行依法處理，併此敘明。
據上論斷，應依刑事訴訟法第二百九十九條第一項前段，毒品危害防制條例第十條第
一項、第二項、第十八條第一項前段，刑法第十一條前段、第五十六條、第五十一條
第五款，判決如主文。
本案經檢察官呂理銘到庭執行職務。
中      華      民      國    九十  年        二      月        九      日
                                臺灣桃園地方法院刑事第四庭
                                    法    官    邱滋杉
右正本證明與原本無異。
如不服本判決，應於判決送達後十日內向本院提出上訴狀( 應附繕本 )，上訴於
臺灣高等法院。
                                    書記官      許世賢
中        華        民        國   九十   年   二   月    十五    日
附論罪科刑依據之法條：
毒品危害防制條例第十條第一項、第二項
施用第一級毒品者，處六月以上五年以下有期徒刑。
施用第二級毒品者，處三年以下有期徒刑。
毒品危害防制條例第十八條第一項
查獲之毒品及專供製造或施用毒品之器具，不問屬於犯人與否，均沒收銷燬之。但合
於醫藥或研究之用者，得不予銷燬。


司法院資訊處製作；財團法人民間司法改革基金會備份。
